臺灣高等法院高雄分院民事裁定　　　　　 96年度抗字第294號
抗　告　人　昇東工程有限公司
法定代理人　甲○○
上列抗告人與相對人台灣隔熱材料工業股份有限公司間聲請假扣
押事件，對於民國96年8 月22日臺灣高雄地方法院96年度裁全字
第11004號裁定，提起抗告，本院裁定如下：
    主  文
抗告駁回。
抗告訴訟費用由抗告人負擔。
    理  由
一、按債權人就金錢請求或得易為金錢請求之請求，欲保全強制
    執行聲請假扣押，如就債務人所應受之損害，陳明願供擔保
    ，或法院認為適當者，得定相當之擔保，命供擔保後為假扣
    押，民事訴訟法第522 條第1 項、第526 條第2 項定有明文
    。本件相對人主張對於抗告人有新台幣（下同）3,000,000
    元之債權，聲請為假扣押，業據其提出出貨單及統一發票等
    釋明之。原裁定依首開規定，命供擔保後為假扣押，並無不
    合。
二、抗告意旨略以：抗告人因承攬南亞塑膠股份有限公司（下稱
    南亞公司）EG-4配管保溫工程，需保溫配管材料一批，原訂
    於民國96年4 月份開始施工，但因南亞公司之其他協力廠商
    工程突發異常事故，導致上開EG-4配管保溫工程延至96年10
    月間才開始施作，抗告人隨即向相對人告知工程延期施作，
    並擬辦理停、退貨事宜，惟相對人以無儲存地為由拒絕，抗
    告人絕無拒付貨款或背信毀約之情事。又抗告人於96年8 月
    27日簽發發票日期為96年11月30日、付款人為華僑銀行麥寮
    分行、票號AA0000000 、帳號00000000、票面金額為2,456,
    159 元之支票寄送相對人，惟遭相對人函退。又上開保溫配
    管材料雖為定作，但因尚未實作安裝，其品質及規格仍有變
    數，因南亞公司要求工程品質嚴格，為保障抗告人之權利及
    工程順利，擬待施工過半，確定材料無誤後，始支付全額，
    應屬合理，未料相對人竟向原審聲請假扣押裁定，實無理由
    云云，惟相對人現在對抗告人是否確有債權存在，乃屬實體
    問題，應由本案訴訟解決，非本件保全程序所得審究，抗告
    人據以對原裁定聲明不服，不能認為有理由，其抗告應予駁
    回。
三、依民事訴訟法第495 條之1 第1 項、第449 條第1 項、第95
    條、第78條，裁定如主文。
中　　華　　民　　國　　96　　年　　10　　月　　16　　日
                            民事第三庭
                                審判長法官  張國彬
                                法      官  吳登輝
                                法      官  鄭月霞
以上正本證明與原本無異。
如不服本裁定應於送達後10日內向本院提出再抗告狀（並按他造
當事人之人數附繕本），並繳納再抗告費新臺幣1,000 元。
再為抗告應以適用法規顯有錯誤為理由，並經本院之許可，該許
可以原裁定所涉及之法律見解具有原則上之重要性者為限，並委
任律師為代理人。
中　　華　　民　　國　　96　　年　　10  　月  　16　　日
                                書  記  官  吳新貞
附註：
抗告人之配偶、三親等內之血親、二親等內之姻親，或抗告人為
法人、中央或地方機關時，其所屬專任人員具有律師資格並經法
院認適當者，亦得為第三審代理人。
抗告人或其法定代理人具有律師資格者及前項情形，應於提起抗
告或委任時釋明之。
